# 请教陈老师：A 公司持投 B 公司 90 ， 2018 年 1 月处置子公司 54% 股权，剩余 36%2018 年末如何...

提问人：安安 830511 时间：2019-02-13 21:31:29
陈老师，您好！
背景：A公司于 2018 年 1 月处置期持有的子公司 B 公司54% 股权，属于丧失控制权处置子公司，在个别报表将剩余 36%部分按权益法追溯调整，在合并报表将剩余 36% 从账面调整至公允（形成 5000 万投资收益）。企业计划 2019 年出售剩余 36% 的股权， 2018 年末在合并报表上将长投按调整后的公允重分类至持有待售资产。
请问：出售 54%股权时已经明确将于 1 个年度处置剩余 36% 股权，那么剩余的 36% 股权是否还符合长投的规定，按权益法调整，在合并报表按公允调整。
还是出售完 54% 股权，就将剩余 36% 股权按原成本法核算的账面数调整至持有待售资产。剩余 36%不产生投资收益，按持有待售资产的账面与公允殊低计量？

回答人：chenyiwei
首先要明确该 36% 剩余股权是否满足持有待售条件，以及何时满足持有待售条件。其次要考虑该 36% 股权的后续出售与此次 54% 股权的处置是否构成一揽子交易。
如果构成一揽子交易，则需谨慎确定丧失控制权的日期，例如是否在第二步36% 股权处置完成后才最终丧失对该子公司的控制权，如果是，则按《企业会计准则解释第 5 号》第五条规定处理。
如果确实是在处置 54% 股权后即丧失控制权，且剩余36% 股权在同日满足持有待售条件，且与 54%股权的处置不构成一揽子交易的，则在丧失控制权之日，合并报表层面仍需对该 36% 剩余股权按公允价值重新计量，但后续不再进行权益法核算，期末列报为持有待售资产。这种情况下按原账面价值转为合并报表层面的持有待售资产是没有准则依据的。

提问人：ying0518 时间：2019-02-15 10:35:16
一揽子交易前提下，自企业签订不可撤销的协议之日（假设协议得到批准并将在一年内完成交接），合并层面对子公司整体资产均应分类为持有待售资产，此后的计量应遵循 CAS42，对剩余股权无需以公允价值计量。
非一揽子交易前提下，我理解一般情况下，不会出现处置 54% 股权丧失控制权，同时剩余股权满足持有待售的情形？

回答人：chenyiwei
一般应不会出现此类情况。当然也不排除例外情况，例如处置 54% 和 36%股权是两个不同的受让方，在处置54% 股权并丧失控制权时，另外36%股权的处置也达成了协议，但这太巧了，可能性不大。